【裁判字號】    98,審訴,327
【裁判日期】    980605
【裁判案由】    違反毒品危害防制條例
【裁判全文】
臺灣新竹地方法院刑事判決             98年度審訴字第327號
公  訴  人  臺灣新竹地方法院檢察署檢察官
被      告  甲○○
上列被告因違反毒品危害防制條例案件，經檢察官提起公訴（98
年度毒偵字第305 號），本院依簡式審判程序判決如下：
    主  文
甲○○施用第一級毒品，累犯，處有期徒刑拾月；扣案之海洛因
壹包毛重零點陸公克、海洛因殘渣袋柒只，均沒收銷燬之；另扣
案之分裝匙壹支，沒收之。
    事實及理由
壹、構成犯罪事實：
一、甲○○前於民國91年8 月間，因施用第一級毒品案件，經本
    院以91年度毒聲字第801 號裁定送觀察、勒戒後，認無繼續
    施用毒品傾向，經臺灣新竹地方法院檢察署檢察官（下稱檢
    察官）於91年8 月29日，以91年度毒偵字第1043號為不起訴
    處分確定；復於91年9 月間，因施用第一級、第二級毒品案
    件，經本院以91年度毒聲字第969 號裁定送觀察、勒戒，並
    於92年1 月18日入臺灣新竹看守所附設勒戒處所執行觀察勒
    戒，亦認無繼續施用毒品之傾向，於92年2 月10日因無繼續
    施用毒品傾向出所而執行完畢，嗣經檢察官於92年2 月11日
    以91年度毒偵字第1153號、第1435號、92年度毒偵字第152
    號為不起訴處分確定。
二、甲○○不知警惕，又於92年5 月間，因施用第一級毒品案件
    ，經檢察官聲請強制戒治，本院於92年9 月9 日，以92年度
    毒聲字第657 號裁定令入戒治處所施以強制戒治1 年，於92
    年10月8 日入所執行，嗣其強制戒治處分因毒品危害防制條
    例之修正而於93年1 月9 日經檢察官指揮免予繼續執行，視
    為強制戒治已執行完畢（參見最高法院95年度台非字第174
    號刑事判決）；同時其本次非法施用第一級毒品之犯行，亦
    經本院於93年5 月31日，以93年度訴字第17號判決，判處有
    期徒刑1 年4 月，嗣於93年7 月5 日確定，其執行情形詳如
    後述累犯部分。
三、甲○○竟不知警惕，又於92年10月間，因施用第二級毒品案
    件，經本院於93年1 月2日，以93年度竹東簡字第4 號判決，
    判處有期徒刑5 月，嗣於93年1 月19日確定，其執行情形詳
    如後述累犯部分。
四、甲○○不知悔改，於前開強制戒治處分執行完畢釋放後，「
    5 年內再犯」施用毒品案件，並經法院判處罪刑確定後，復
    基於施用第一級毒品海洛因的犯罪意思，於98年2 月7 日上
    午某時許，在其位於新竹市○區○○里○○鄰○○路○ 段38號
    10樓-1之住處內，以分裝匙將海洛因粉末摻入香煙內，再點
    火吸食之方式，施用第一級毒品海洛因1 次。嗣於同日晚上
    6時5分許，為警於上開之住處查獲，當場扣得其所有的海洛
    因1 包毛重0.6 公克、海洛因殘渣袋7 只、分裝匙1 支，經
    採集其尿液送驗結果，呈嗎啡、可待因陽性反應，始悉上情
    。
貳、程序方面：
    本件被告甲○○所犯施用第一級毒品罪，非死刑、無期徒刑
    、最輕本刑為3 年以上有期徒刑之罪，或高等法院管轄第一
    審之案件，被告於本院準備程序進行中，就被訴事實為有罪
    之陳述，經本院合議庭認合於刑事訴訟法第273 條之1 第1
    項之規定，裁定進行簡式審判程序，此合先敘明。
、認定犯罪事實所根據的證據及理由：
一、被告甲○○於警局詢問、檢察官偵查中之供述及本院準備程
    序、簡式審判程序訊問時之自白。
二、又被告為警查獲時，經採尿送驗結果，呈第一級毒品嗎啡、
    可待因陽性反應，亦有新竹市警察局毒品犯罪嫌疑人尿液採
    驗作業管制紀錄影本、台灣檢驗科技股份有限公司於98年2
    月24日所出具之尿液檢體編號B-063 號濫用藥物檢驗報告各
    1 紙附卷可憑。
三、臺灣高等法院被告前案紀錄表、刑案資料查註紀錄表及全國
    施用毒品案件紀錄表各1 份在卷可證。
肆、論罪科刑的理由：
一、論罪：
（一）被告甲○○所為，係犯毒品危害防制條例第10條第1 項之
      施用第一級毒品罪。被告施用前持有第一級毒品之低度行
      為，為施用第一級毒品之高度行為所吸收，不另論罪。
（二）累犯：被告甲○○前曾於92年5 月間，因違反毒品危害
      防制條例案件，經本院於93年5 月31日，以93年度訴字第
      17號判決，判處有期徒刑1 年4 月，嗣於93年7 月5 日確
      定；又於92年10月間，因違反毒品危害防制條例案件，
      經本院於93年1 月2 日，以93年度竹東簡字第4 號判決，
      判處有期徒刑5 月，嗣於93年1 月19日確定。上開2 罪經
      本院於93年8 月11日，以93年度聲字第538 號裁定，定應
      執行刑為有期徒刑1 年8 月確定，於93年5 月26日入監執
      行，並於94年9 月6 日因縮短刑期假釋付保護管束出監，
      然經撤銷假釋，於95年11月29日入監執行殘刑3 月5 日，
      並於96年3 月5 日縮刑期滿執行完畢等情，有臺灣高等法
      院被告前案紀錄表及刑案資料查註紀錄表各1 份為證，其
      於5 年以內故意再犯本件有期徒刑以上之罪，為累犯，應
      依刑法第47條第1 項規定，加重其刑。
二、科刑：
（一）主刑：審酌被告素行不良，經施以強制戒治處分後，本次
      又再度施用足以導致精神障礙及生命危險之成癮性毒品，
      其前經施以觀察勒戒仍無法使其戒斷毒癮，足見其缺乏拒
      用毒品之決心及悔改之意，兼以施用毒品所生危害以自戕
      健康為主，及其施用次數，犯罪後坦白承認犯行等一切情
      狀，量處如主文所示之刑，以資懲儆。
（二）從刑（沒收銷燬及沒收）：扣案之海洛因1 包毛重0.6 公
      克，係屬毒品危害防制條例第2 條第2 項第1 款所稱之第
      一級毒品，為違禁物，不問屬於犯人與否，應依毒品危害
      防制條例第18條第1 項前段之規定，宣告沒收銷燬之；又
      扣案之含有海洛因之殘渣袋7 只，因海洛因與夾鏈袋已無
      法析離，海洛因既屬第一級毒品且屬違禁物，不問屬於犯
      人與否，應依毒品危害防制條例第18條第1 項前段之規定
      ，宣告沒收銷燬之。另扣案之分裝匙1 支，為被告所有供
      施用第一級毒品海洛因所用之物，業經被告自承在卷，爰
      均依刑法第38條第1 項第2 款之規定，併予宣告沒收之。
伍、適用法律依據：
一、程序法方面：刑事訴訟法第273 條之1 第1 項、第299 條第
    1 項前段。
二、實體法方面：毒品危害防制條例第10條第1 項、第18條第1
    項前段，刑法第11條、第47條第1 項、第38條第1 項第2 款
    ，判決如主文。
本案經檢察官郭進昌到庭執行職務。
中    華    民    國    98    年    6     月    5     日
                  刑事第九庭法  官  馮俊郎
以上正本證明與原本無異。
如不服本判決，應於判決送達後10日內向本院提出上訴書狀。上
訴書狀應敘述具體理由，未敘述上訴理由者，應於上訴期間屆滿
後20日內補提理由書狀於本院（均須按他造當事人之人數附繕本
）「切勿逕送上級法院」。
中    華    民    國    98    年    6     月    5     日
                            書記官  蕭汝芳
附錄本案論罪科刑實體法條全文：
毒品危害防制條例第10條第1 項：
施用第一級毒品者，處6 月以上5 年以下有期徒刑。


司法院資訊處製作；財團法人民間司法改革基金會備份。
